【裁判字號】    98,訴,3142
【裁判日期】    981012
【裁判案由】    毒品危害防制條例
【裁判全文】
臺灣板橋地方法院刑事判決              98年度訴字第3142號
公  訴  人  臺灣板橋地方法院檢察署檢察官
被      告  甲○○
                    29
上列被告因違反毒品危害防制條例案件，經檢察官提起公訴（98
年度毒偵字第3821號、第3830號），由本院合議庭裁定改依簡式
審判程序審理，並判決如下：
    主  文
甲○○施用第壹級毒品，累犯，處有期徒刑捌月，扣案之第壹級毒
品海洛因壹包（淨重零點零參柒公克，驗餘淨重零點零參陸肆公
克）沒收銷燬，注射針筒壹支沒收；又施用第貳級毒品，累犯，
處有期徒刑肆月。應執行有期徒刑拾月，扣案之第壹級毒品海洛
因壹包（淨重零點零參柒公克，驗餘淨重零點零參陸肆公克）沒
收銷燬，注射針筒壹支沒收。
    事  實
一、甲○○前於民國88年間因施用第2 級毒品案件，經臺灣板橋
    地方法院（下稱本院）以88年度毒聲字第529 號裁定送觀察
    、勒戒後，認無繼續施用毒品之傾向，乃於88年2 月22日釋
    放出所，並由臺灣板橋地方法院檢察署檢察官以88年度偵字
    第3290號為不起訴處分確定；復於89年間因再次施用第2 級
    毒品案件，經本院89年度毒聲字第4788號裁定送觀察勒戒後
    ，仍認無繼續施用毒品之傾向，乃於89年9 月28日釋放出所
    ，並由臺灣板橋地方法院檢察署檢察官89年度毒偵緝字第
    1093、1094、1095號為不起訴處分確定；再於89年間因竊盜
    案件，經本院以89年度易字第4159號判處有期徒刑6 月，並
    由臺灣高等法院以90年度上易字第2615號判決上訴駁回確定
    ，以及於89年間因施用第1、2級毒品案件，經臺灣桃園地方
    法院90年度訴字第2087號、本院90年度易字第2013號各判處
    有期徒刑7月、6月確定（強制戒治部分於90年4 月24日開始
    執行，此間經停止戒治而釋放出所，嗣於91年4 月23日保護
    管束期滿視為執行完畢）；此外，於90年間因偽造貨幣及竊
    盜等案件，經本院以91年度訴字第515號各判處有期徒刑3年
    4月、5月，應執行有期徒刑3年6月，並由臺灣高等法院92年
    度上訴字第1521號及最高法院92年度台上字第5989號判決上
    訴駁回而確定，嗣上開5 罪經臺灣高等法院以93年度聲字第
    674號裁定應執行有期徒刑5年確定，並於94年3 月25日假釋
    付保護管束出監，惟此間經撤銷假釋，尚餘殘刑1年7月21日
    ，再由臺灣高等法院以96年度聲減字第1598號裁定各減刑2
    分之1 （其中偽造貨幣部分不得減刑），並定應執行有期徒
    刑4年確定；另於94年間因施用第2級毒品案件，經本院以94
    年度簡字第5157號判處有期徒刑6 月確定，以及再於95年間
    因施用第2 級毒品案件，經本院以95年度易字第1329號判處
    有期徒刑4月確定，其後上開2罪經裁定各減刑為有期徒刑3
    月、2月，並與前開減刑後應執行殘刑有期徒刑4年之部分接
    續執行，甫於96年12月16日執行完畢，詎其猶不知悔改，且
    未戒除毒癮，竟又基於施用第1 級毒品海洛因之犯意，於98
    年5月20日10時許，在其位於臺北縣泰山鄉○○路○段142巷8
    號6 樓之29住處內，以將海洛因置入針筒後注射至體內之方
    式，施用毒品海洛因1次，其後又隨即基於施用第2級毒品甲
    基安非他命之犯意，在上開同一地點，以將毒品甲基安非他
    命置於玻璃球內燒烤之方式，施用毒品甲基安非他命1 次，
    嗣於同日22時許及隔日21時30分許，先後2 次為警在上址當
    場查獲，並分別扣得其所有施用剩餘之第1級毒品海洛因1包
    （淨重0.037公克，驗餘淨重0.0364 公克）及施用毒品所使
    用之注射針筒1 支，此間經採集其尿液送驗之結果，呈毒品
    鴉片類、安非他命類均陽性反應，始循線查悉上情。
二、案經臺北縣政府警察局新莊分局報告臺灣板橋地方法院檢察
    署檢察官偵查起訴。
    理  由
一、上開犯罪事實，業經被告甲○○於本院審理時自白不諱，並
    有台灣檢驗科技股份有限公司98年6月5日UL/2009/50576 號
    濫用藥物尿液檢驗報告及臺北縣政府警察局新莊分局偵辦毒
    品危害防制條例案件被移送人姓名代碼對照表各2 份附卷可
    稽，以及扣案之第1級毒品海洛因1包（淨重0.037 公克，驗
    餘淨重0.0364公克）及注射針筒1 支可資佐證，且被告所持
    有白色粉末1 包，經送請檢驗之結果，確含有毒品海洛因成
    分一節，亦有交通部民用航空局航空醫務中心98年5 月21日
    航藥鑑字第0982692號毒品鑑定書各1份在卷足憑，足認被告
    自白要與事實相符。再被告有事實欄所示之施用毒品前科，
    亦有臺灣高等法院被告前案紀錄表1 份在卷可參，是被告犯
    本件施用毒品海洛因、甲基安非他命之罪，其事證明確，應
    依法論科。
二、核被告所為，係犯毒品危害防制條例第10條第1 項、第2 項
    之施用第1 級、第2 級毒品罪。又其施用前後持有第1 級毒
    品海洛因、第2 級毒品甲基安非他命之低度行為，應為施用
    第1 級毒品海洛因、第2 級毒品甲基安非他命之高度行為所
    吸收，不另論罪。被告所犯上開2 罪間，犯意各別，行為互
    異，應予分論併罰之。另查被告於89年間因竊盜案件，經本
    院以89年度易字第4159號判處有期徒刑6 月確定，以及於89
    年間因施用第1、2級毒品案件，經臺灣桃園地方法院90年度
    訴字第2087號、本院90年度易字第2013號各判處有期徒刑7
    月、6 月確定；又於90年間，因偽造貨幣及竊盜等案件，經
    本院以91年度訴字第515號各判處有期徒刑3年4月、5月，應
    執行有期徒刑3年6月確定，嗣上開5 罪經臺灣高等法院以93
    年度聲字第674號裁定應執行有期徒刑5年確定，並於94年3
    月25日假釋付保護管束出監，惟此間經撤銷假釋，尚餘殘刑
    1 年7 月21日，再由臺灣高等法院以96年度聲減字第1598號
    裁定各減刑2分之1（其中偽造貨幣部分不得減刑），並定應
    執行有期徒刑4年確定；另於94年間因施用第2級毒品案件，
    經本院以94年度簡字第5157號判處有期徒刑6 月確定，以及
    再於95年間因施用第2 級毒品案件，經本院以95年度易字第
    1329號判處有期徒刑4月確定，其後上開2罪經裁定各減刑為
    有期徒刑3月、2月，並與前開減刑後應執行殘刑有期徒刑4
    年之部分接續執行，甫於96年12月16日執行完畢一節，有臺
    灣高等法院被告前案紀錄表1份在卷足憑，其於5年以內故意
    再犯本件有期徒刑以上之2 罪，均為累犯，應各依刑法第47
    條第1 項規定加重其刑。爰審酌被告前已有多次施用毒品之
    前科，並先後經觀察、勒戒及強制戒治之戒毒療程，始終未
    能戒除毒品之誘惑，且其正值成年，心智及身體健全，尚有
    謀生能力，竟不知潔身自愛，尋求正常生活，一再沾染施用
    2 種毒品之惡習，戕害身心不淺，並衡諸其生活狀況、施用
    毒品之手段、動機及事發後坦承犯行，犯後態度良好等一切
    情狀，各量處如主文所示之刑，並定其應執行之刑，以資警
    惕。至扣案之海洛因1包（淨重0.037公克，驗餘淨重0.0364
    公克），係查獲之第1 級毒品，不問屬於犯人與否，應依毒
    品危害防制條例第18條第1 項前段之規定宣告沒收銷燬之；
    扣案之注射針筒1 支，則係被告所有供施用毒品海洛因使用
    之物，業經供承明確（參見本院準備程序筆錄第2 頁），爰
    依刑法第38條第1項第2款規定宣告沒收。
三、末按「除被告所犯為死刑、無期徒刑、最輕本刑為3 年以上
    有期徒刑之罪或高等法院管轄第一審案件者外，於前條第1
    項程序進行中，被告先就被訴事實為有罪之陳述時，審判長
    得告知被告簡式審判程序之旨，並聽取當事人、代理人、辯
    護人及輔佐人之意見後，裁定進行簡式審判程序。」刑事訴
    訟法第273 條之1 第1 項定有明文。查本件被告所犯毒品危
    害防制條例第10條第1 項、第2 項之罪，均非最輕本刑為3
    年以上有期徒刑之罪，且被告於本院98年9 月29日準備程序
    進行中，復就被訴之事實為有罪之陳述，經告知被告簡式審
    判程序之旨，被告及公訴人對於本件改依簡式審判程序審理
    均表示同意，是本院即依前揭刑事訴訟法規定，裁定本件進
    行簡式審判程序，附此敘明。
據上論斷，應依刑事訴訟法第273條之1 第1項、第299條第1項前
段，毒品危害防制條例第10條第1 項、第2 項、第18條第1 項前
段，刑法第11條前段、第47條第1 項、第51條第5 款、第38條第
1 項第2 款，判決如主文。
本案經檢察官張瑞玲到庭執行職務。
中    華    民    國    98    年    10    月    12    日
                            刑事第十八庭
                                  法  官  楊仲農
上列正本證明與原本無異。
如對本判決不服，應於送達後10日內，向本院提出上訴狀。
（上訴狀應記載具體上訴理由並應抄附繕本）
                                  書記官  陳香君
中    華    民    國    98    年    10    月    16    日
附錄本判決論罪之法律條文：
毒品危害防制條例第10條：
施用第一級毒品者，處六月以上五年以下有期徒刑。
施用第二級毒品者，處三年以下有期徒刑。


司法院資訊處製作；財團法人民間司法改革基金會備份。
